Inventaris van het archief van M. Destreux, eigenaar van een plantage op San Domingo, 1769-1791
Nationaal Archief, Den Haag
Collectie Destreux
Plantage Destreux
1755-1792
merendeel 1769-1791
1154
0.43 meter; 13 inventarisnummers.
Normale geschreven, getypte en gedrukte documenten, geen bijzondere handschriften.
Nationaal Archief, Den Haag
Destreux, M.
Het archief bevat stukken betreffende de exploitatie van een koffie- en suikerplantage op San Domingo; onder meer brievenboeken met uitgaande brieven aan de procureur van Destreux te San Domingo, facturen van verscheepte goederen, staten van eigendom en verslagen van verrichte werkzaamheden op de plantage.
Archiefvorming
Geschiedenis van de archiefvormer
M. Destreux woonde aanvankelijk in Nimes, Frankrijk, en vanaf 1777 te Montauban.
Geschiedenis van het archiefbeheer
Het archief is in 1974 verworven van het Nederlands Economisch-Historisch Archief.
De rechtstitel is (nog) onbekend
1.05
Aanwijzingen voor de gebruiker
Openbaarheidsbeperkingen
Volledig openbaar.
Materiële beperkingen
Aanvraaginstructie
Openbare archiefstukken kunnen online worden aangevraagd en gereserveerd. U kunt dit ook via de terminals in de studiezaal van het Nationaal Archief doen. Om te kunnen reserveren dient u de volgende stappen te volgen:
U maakt een profiel aan op www.gahetna.nl, en logt vervolgens in
Via de archiefinventaris (alleen de beschrijvingen met rode nummers) selecteert u het gewenste archiefstuk door op de knop 'Reserveren' te klikken
In het volgende scherm geeft u aan op welke dag u het archiefstuk wilt inzien
Indien u zich bevindt in de studiezaal en een tafelnummer heeft ontvangen kunt u dit nummer vermelden. Als u geen tafelnummer heeft kunt u tafelnummer 777 laten staan
Vervolgens bevestigt u uw reservering door deze te versturen.
Verwant materiaal
Beschikbaarheid van kopieën
Beschrijving van de series en archiefbestanddelen
- "Copie des Lettres", brievenboeken met uitgaande brieven aan de procureur van Destreux te San Domingo en aan anderen., 1769-1791; 1; 2 delen
- "Inventaire", balansen. 1759, 1767, 2; 1 omslag
- Ingekomen brieven., 1770-1788; 3; 1 pak
- Akten van procuratie. 1755-1783, 4; 1 omslag
- Staten van eigendom., 1769-1785; 5; 1 omslag
- Facturen van verscheepte goederen (suiker, koffie)., 1772-1791; 6; 1 omslag
- Koopakten., 1762-1766; 7; 1 omslag
- Ingekomen brieven., 1769-1776; 8; 1 pak
- Ingekomen brieven., 1776-1792; 9; 1 omslag
- Rekeningen-courant met bankiers over de jaren 1755-1783., 1765-1785; 10; 1 omslag
- Ingekomen brieven van M. Fauquet., 1765-1786; 11; 1 pak
- "Journal des travaux", verslagen der verrichte werkzaamheden., 1769-1783; 12; 1 omslag
- Staat van inwoners van de woning van M. Destreux in de parochie St. Martin., 1767; 13; 2 stukken